【裁判字號】    97,智,7
【裁判日期】    970617
【裁判案由】    損害賠償
【裁判全文】
臺灣士林地方法院民事裁定  97年度智字第7號
原      告  雷耀企業股份有限公司
法定代理人  甲○○
訴訟代理人  謝秉原律師
被      告  凱鼎科技股份有限公司
法定代理人  乙○○
訴訟代理人  宋嬅玲律師
上列當事人間損害賠償事件，本院裁定如下：
    主  文
本件移送臺灣新竹地方法院。
    理  由
一、按訴訟之全部或一部，法院認為無管轄權者，依原告聲請或
    依職權以裁定移送於其管轄法院，民事訴訟法第28條第1 項
    定有明文。
二、次按因侵權行為涉訟者，得由行為地之法院管轄，亦為民事
    訴訟法第15條第1 項所明定。揆諸立法理由：「... 不法行
    為，乃因故意或過失侵害他人權利之行為也。不法行為地，
    係指實行不法行為之地而言，抑係指發生不法行為結果之地
    而言，學說不一，然在實行不法行為之地，證明其有不法行
    為，較在發生不法行為結果之地為易，故本條以行為地定審
    判衙門之管轄。」等語，至最高法院56年台抗字第369 號判
    例雖謂：「... 所謂行為地，凡為一部實行行為或其一部行
    為結果發生之地皆屬之。」，惟參諸上開條文之立法理由，
    最高法院上開判例所示：「其一部行為結果發生之地」之旨
    ，宜採限縮解釋，而認所稱「結果發生之地」，係指與構成
    侵權行為要件事實之全部或一部，有直接或最重要之牽連關
    係者為限，庶符立法原意，且利於法院調查證據，發現真實
    ，並可避免一造濫訴，致他造遠赴他法院應訴之弊。
三、本件原告主張伊於民國97年1 月11日登記為發明專利第1905
    43號（下稱系爭專利）之專屬被授權人，被告（設新竹縣）
    販賣「貼合式燈條裝置」（下稱系爭裝置）已侵害系爭專利
    及伊之專利實施權，伊於同年1 月14日發函請求被告停止侵
    害未果，被告並惡意對伊之客戶即荷蘭商TRI-O-LIGHT BV公
    司繼續販售系爭裝置，造成伊受有重大損害，因被告侵權行
    為之結果地發生於臺北市北投區，故認本院有管轄權，並提
    出專利證書影本、專利公報影本、專利侵害鑑定報告、存證
    信函等為證。
四、經查，原告雖稱本件為因侵權行為涉訟者，侵權行為結果發
    生地在臺北市，依民事訴訟法第15條第1 項本院有管轄權等
    語；但依原告主張之事實以觀，未見其明確敘明本院轄區所
    在地與構成侵權行為要件事實之全部或一部，有直接或最重
    之牽連關係，難謂本院轄區所在地為侵權行之結果地。是依
    前開規定，本件應以被告公司所地之臺灣新竹地方法院為本
    件管轄法院，茲原告向無管轄權之本院起訴，顯係違誤，應
    依被告之聲請將本件移送於該管轄法院。
五、爰裁定如主文。
中    華    民    國    97    年    6     月    17    日
                  民事第一庭  法  官  黃小瑩
以上正本證明與原本無異。
如對本裁定抗告，應於裁定送達後10日內向本院提出抗告狀。
中    華    民    國    97    年    6     月    18    日
                              書記官  陳鳳嬌


司法院資訊處製作；財團法人民間司法改革基金會備份。
